el: Αθλητικά είδη > Υπαίθριες δραστηριότητες αναψυχής > Κυνήγι & σκοποβολή > Paintball (χρωματοσφαίριση) > Προστατευτικός εξοπλισμός Paintball > Γυαλιά & μάσκες Paintball: Φακοί για γυαλιά Paintball; Ιμάντες για γυαλιά Paintball
nb: Sportsutstyr > Friluftsliv > Jakt og skyting > Paintball > Beskyttelsesutstyr til paintball > Briller og masker til paintball: Linser til paintballbriller; Stropper til paintballbriller
pl: Sprzęt sportowy > Rekreacja na świeżym powietrzu > Myślistwo i strzelectwo > Paintball > Sprzęt ochronny do paintballa > Gogle i maski do paintballa: Szybki do gogli paintballowych; Paski do gogli paintballowych
da: Sportsartikler > Friluftsliv > Jagt og skydning > Paintball > Beskyttelsesudstyr til paintball > Masker og briller til paintball: Linser til paintballbriller; Stropper til paintballbriller
th: อุปกรณ์กีฬา > สันทนาการกลางแจ้ง > การล่าสัตว์และยิงปืน > เกมเพนท์บอล > อุปกรณ์ป้องกันสำหรับเพนท์บอล > แว่นตาและหน้ากากสำหรับเพนท์บอล: เลนส์แว่นตาเพนต์บอล; สายรัดแว่นตาเพนต์บอล
zh-CN: 体育用品 > 户外休闲 > 打猎与射击 > 彩弹 > 彩弹射击防护装备 > 彩弹射击护目镜和面罩: 彩弹护目镜镜片; 彩弹护目镜绑带
sl-SI: Športna oprema > Rekreacija na prostem > Lov in streljanje > Paintball > Zaščitna oprema za paintball > Očala in maske za paintball: Leče za paintball maske; Trakovi za očala za paintball
nl: Sportartikelen > Buitenrecreatie > Jagen en schieten > Paintball > Beschermende uitrusting voor Paintball > Brillen en maskers voor paintball: Lenzen voor paintballbrillen; Bandjes voor paintballbrillen
en: Sporting Goods > Outdoor Recreation > Hunting & Shooting > Paintball > Paintball Protective Gear > Paintball Goggles & Masks: Paintball Goggle Lenses; Paintball Goggle Straps
es: Equipamiento deportivo > Actividades al aire libre > Caza y tiro > Paintball > Equipo de protección para paintball > Gafas y máscaras para paintball: Lentes para gafas protectoras de paintball; Correas para gafas protectoras de paintball
lt-LT: Sporto prekės > Poilsis lauke > Medžioklė ir šaudymas > Dažasvydis > Dažasvydžio apsauginės priemonės > Dažasvydžio akiniai ir kaukės: Dažasvydžio akinių lęšiai; Dažasvydžio akinių dirželiai
bg-BG: Спортни стоки > Спортни занимания на открито > Лов и стрелба > Пейнтбол > Защитна екипировка за пейнтбол > Очила и маски за пейнтбол: Лещи за очила за пейнтбол; Каишки за очила за пейнтбол
cs: Sportovní potřeby > Outdoorové aktivity > Lov a střelba > Paintball > Paintballové chrániče > Paintballové brýle a masky: Skla do paintballových brýlí; Pásky na paintballové brýle
hu: Sportszerek > Szabadtéri kikapcsolódás > Vadászat és lövészet > Paintball > Paintball-védőfelszerelés > Paintball szemüvegek és maszkok: Paintball védőszemüveg-lencsék; Paintball védőszemüveg-pántok
sv: Sportartiklar > Utomhusaktiviteter > Jakt och skytte > Paintball > Skyddsutrustning för paintball > Paintballglasögon och masker: Linser för paintballglasögon; Remmar till paintballglasögon
ru: Спортивные товары > Активный отдых на открытом воздухе > Охота и стрельба > Пейнтбол > Защитная экипировка для пейнтбола > Очки и маски для пейнтбола: Линзы для пейнтбольных очков; Ремешки для пейнтбольных очков
it: Articoli sportivi > Ricreazione outdoor > Caccia e tiro a segno > Paintball > Equipaggiamento protettivo per paintball > Occhiali e maschere da paintball: Lenti per occhiali da paintball; Cinghie per occhiali da paintball
ro-RO: Articole sportive > Recreere în aer liber > Vânătoare și tir > Paintball > Echipament de protecție pentru paintball > Ochelari și măști pentru paintball: Lentile pentru ochelari de paintball; Curele pentru ochelari de paintball
fi: Urheilutarvikkeet > Ulkoharrasteet > Metsästys ja ammunta > Paintball > Paintball-suojavarusteet > Paintball-lasit ja -naamarit: Paintball-suojalasien linssit; Paintball-suojalasien hihnat
hr-HR: Sportska oprema > Rekreacija na otvorenom > Lov i streljaštvo > Paintball > Zaštitna oprema za paintball > Naočale i maske za paintball: Leće za naočale za paintball; Trake za zaštitne naočale za paintball
de: Sportartikel > Outdoor-Aktivitäten > Jagen und Schießen > Paintball > Paintball-Schutzbekleidung > Paintball-Brillen und -Masken: Paintball-Brillengläser; Paintball-Brillenbänder
zh-TW: 體育用品 > 室外休閒 > 打獵和射擊 > 漆彈 > 漆彈護具 > 漆彈射擊護目鏡和面罩: 漆彈護目鏡鏡片; 漆彈護目鏡固定帶
tr: Spor Malzemeleri > Açık Hava Etkinlikleri > Avcılık ve Atıcılık > Paintball > Paintball Koruyucu Ekipman > Paintball Gözlükleri ve Maskeleri: Paintball gözlük camları; Paintball gözlük kayışları
pt-PT: Artigos de desporto > Atividades recreativas no exterior > Caça e tiro > Paintball > Equipamento de proteção para paintball > Óculos e máscaras para paintball: Lentes para óculos de proteção de paintball; Tiras para óculos de proteção de paintball
pt-BR: Artigos esportivos > Atividades ao ar livre > Caça e tiro > Paintball > Equipamento de proteção para paintball > Óculos e máscaras de paintball: Lentes para óculos de paintball; Tiras para óculos de paintball
ko: 스포츠용품 > 야외 레크레이션 > 사냥/사격 > 페인트볼 > 페인트볼 보호 장비 > 페인트볼 고글/마스크: 페인트볼 고글 렌즈; 페인트볼 고글 스트랩
fr: Équipements sportifs > Loisirs de plein air > Chasse et tir > Paintball > Équipement de protection pour paintball > Lunettes et masques de paintball: Écrans pour lunettes de paintball; Sangles pour lunettes de paintball
ja: スポーツ用品 > 屋外レクリエーション > 狩猟・射撃 > ペイントボール用品 > ペイントボール用プロテクター > ペイントボール用ゴーグル＆マスク: ペイントボール用ゴーグルレンズ; ペイントボール用ゴーグルストラップ
vi: Dụng cụ thể thao > Giải trí ngoài trời > Săn bắn > Bắn súng sơn > Thiết bị bảo vệ bắn súng sơn > Kính và mặt nạ bắn súng sơn: Tròng kính bắn sơn; Dây đeo kính bắn sơn
sk-SK: Športový tovar > Exteriérové rekreakčné športy > Poľovníctvo a streľba > Paintball > Ochranné vybavenie na paintball > Paintballové okuliare a masky: Šošovky na paintballové okuliare; Popruhy na paintballové okuliare